# 计学撮要问题 4-1-10（投资方是否应将对赌条款中的回购权单独确认为一项衍生工具）

提问人：cpab 时间：2019-01-09 23:37:32
问题 4-1-10（投资方是否应将对赌条款中的回购权单独确认为一项衍生工具）A公司拟增资B 公司，与B 公司原股东签订的增资协议中包括一条回购权：(a)B公司未能于 2020 年 7 月 30 日前完成合格首次公开发行，则B 公司和其创始股东应当连带的、并且创始股东应促使其委派董事作出相关的决议，由创始股东或公司以法律允许的方式赎回 A 公司要求回购的其在B 公司中持有的全部或者部分权益，每一元注册资本对应的回购价格应当为A 公司进行本次投资时每一元注册资本对应的增资款（以下简称 “每股价格”）的 1.5 倍，并加上A 公司要求回购的权益比例所对应的增资款每年10%的复利。请教：假设 A 公司对B 的投资，是列入长期股权投资，按权益法核算，对于嵌入到投资合同的回购权，由于与主合同不紧密相关，需要将回售权分拆出来，从 22 号应用指南来看，对于分拆出的回售权应按公允价值计量，该回售的金额是固定的，请教如何确定回购权的公允价值，体现回购款，及长期股权投资的的初始计量金额。回售的金额的现值，是长期股权投资金额的 1.5 倍。谢谢请指教！

回答人：chenyiwei
理论上，回售权的公允价值应等于有权行使该项期权时（不是现在）标的股权的公允价值低于合同约定回购价格的差额。应对投资总额进行分拆以合理确定主合同（投资资产）和嵌入衍生工具（卖出期权）各自的初始计量金额。卖出期权的具体估值方法建议咨询评估、估值领域的专业人士。